# 求助陈版：IPO报表三年一期财务格式报表列报问题

提问人：奥迪特小Can 时间：2020-02-14 10:54:01
陈老师，您好
公司预计在 2020 年申报IPO，财务报表期间为2017-2019年度，适用新金融工具准则而尚未适用新收入及租赁准则。
想请教您，根据财会 2019 【 6 】号文关于修订印发 2019 年度一般企业财务报表格式的通知中，研读了关于比较信息的列报，但还是不是很明白在IPO报表中是否需要三年一期都应用这个文所列示的报表格式呢？还是仅在 2019 年因为应用了新金融工具准则才适用该报表格式？是否有相关规定或者您考虑的理由是什么呢？十分感谢！

回答人：chenyiwei
IPO申报报表是将三年（或三年一期）的数字分多列并排列示的，所以各年度（期间）应采用相同的报表格式。
由于申报期跨新准则首次执行日前后，而新准则下是不要求对首次执行日之前的前期比较数据进行调整的，所以申报报表中会同时出现新旧准则下的报表项目，如既有“债权投资”“其他非流动金融资产”“其他权益工具投资”也会有“持有至到期投资”“可供出售金融资产”等，但前者只有在 2019 年末列才有数字，后者只有在2017 、 2018 年末列才有数字。